【裁判字號】    92,易,714
【裁判日期】    920903
【裁判案由】    電子遊戲場業管理條例
【裁判全文】
臺灣臺北地方法院刑事判決                          九十二年度易字第七一四號
    公  訴  人  臺灣臺北地方法院檢察署檢察官
    被      告  丙○○  男  二.
右列被告因電子遊戲場業管理條例案件，經檢察官提起公訴（九十一年度偵字第二四
二七九號），本院判決如左：
    主  文
丙○○違反未依電子遊戲場業管理條例規定，辦理營利事業登記者，不得經營電子遊
戲場業之規定，處有期徒刑肆月，如易科罰金，以參佰元折算壹日。
扣案之電子遊戲機柏青嫂貳拾參台（含ＩＣ板貳拾參塊）、監視鏡頭肆個、監視器螢
幕肆部、驗鈔機壹台、點幣機貳台、電玩代幣壹拾玖萬參仟零陸拾玖枚、電玩開機遙
控器壹個、機台積分表捌張、寄存代幣壹盒伍佰捌拾參枚、電玩開鎖鑰匙陸支，均沒
收。
    事  實
一、丙○○明知未依電子遊戲場業管理條例規定辦理營利事業登記者，不得經營設置
    電子遊戲機供不特定人益智娛樂之營利事業，竟自民國九十年十月底某日起，未
    依電子遊戲場業管理條例規定，辦理電子遊戲場業之營利事業登記，即在台北市
    ○○街二０八巷二四弄十二號，擺設電子遊戲機柏青嫂二十三台，供不特定人把
    玩，而經營電子遊戲場業。嗣於九十年十二月二十四日晚上八時許，為警持搜索
    票在上址查獲，並扣得其所有之電子遊戲機柏青嫂二十三台（含ＩＣ板二十三塊
    ）、監視鏡頭四個、監視器螢幕四部、驗鈔機一台、點幣機二台、電玩代幣一九
    三０六九枚、電玩開機遙控器一個、房屋大門鑰匙遙控器一付、工作人員排班表
    四張、代幣進出簿一本、Ｖ８攝影機二台、機台積分表八張、寄存代幣一盒五八
    三枚、打卡機一台、簽到打卡單二張、丙○○名片一盒、電玩開鎖鑰匙六支、房
    屋租賃契約影本。
二、案經台北市政府警察局大安分局報請台灣台北地方法院檢察署檢察官偵查起訴。
    理  由
一、訊據被告丙○○固承認自九十年十月二十日起向趙玉雯承租上址房屋，並在同年
    十月底將柏青嫂二十三台搬入上址等情不諱，然否認有何違反電子遊戲場業管理
    條例之犯行，辯稱：上址只是作為倉庫放置機台，並未營業，警察來現場時，也
    沒有人云云。經查：
（一）右揭事實業據證人即查獲員警乙○○、甲○○結證在卷，證人乙○○結證稱：
      聲請搜索票前就已在上址附近埋伏勘查一段時間，並會製作工作報告表，上址
      進出人員以下午五時以後最多，並有把風人員，搜索時現場雖沒有看到人，但
      看到有人想要進去進不去，而現場擺放之二十三台機台都有插電，並遺留便當
      、紙杯，根據以往取締經驗及現場擺放情形，上址確實有營業，且特別拍照等
      語（見本院九十二年八月十二日審判筆錄第三至五頁）。證人甲○○結證稱：
      當日搜索前原本在上址勘查，但因要勤前教育，規劃工作分配，所有人都先撤
      離上址，回到分局開會，搜索時現場沒有人，但機台全部都插電，都在正常可
      以把玩的情況，現場並留有未吃完之便當、可樂、紙杯，乃據此製作搜索經過
      及結果陳報書等語（見本院九十二年八月十二日審判筆錄第七至九頁）。並有
      台北市政府警察局大安分局搜索經過及結果陳報書、現場拍攝之照片（見偵查
      卷第二七頁至第四四頁）、二十三台機台現場位置圖附卷可稽，復有扣案之電
      子遊戲機柏青嫂二十三台（含ＩＣ板二十三塊）、監視鏡頭四個、監視器螢幕
      四部、驗鈔機一台、點幣機二台、電玩代幣一九三０六九枚、電玩開機遙控器
      一個、房屋大門鑰匙遙控器一付、工作人員排班表四張、代幣進出簿一本、Ｖ
      ８攝影機二台、機台積分表八張、寄存代幣一盒五八三枚、打卡機一台、簽到
      打卡單二張、丙○○名片一盒、電玩開鎖鑰匙六支、房屋租賃契約影本可資佐
      證。
（二）被告雖辯稱上址係作倉庫使用云云。惟依現場拍攝照片、二十三台機台現場位
      置圖觀之，該二十三台電子遊戲機均置放在小木桌上，依序靠牆排列，電子遊
      戲機前並放置座椅供人隨時坐下把玩（見偵查卷第三三至三五頁），置放電子
      遊戲機之小木桌上並放有煙灰缸、擦手巾（見偵查卷第三三至三六頁），部分
      電子遊戲機還留有代幣，並放有紙杯、可樂、香煙（見偵查卷第三三至三六頁
      ），現場牆壁貼有「祝中獎」、「今日特獎」等各式海報（見偵查卷第三十至
      三一頁），現場並留有未吃完之便當、數量非少之香煙、飲料（見偵查卷第三
      七、三八、四十頁）。且證人乙○○、甲○○均證稱：機台均有插電，可正常
      運作等語，已如上述，顯與一般營業場所無異，被告若單純作為倉庫使用，何
      需如此大費周章佈置，並購買為數非少之香煙、飲料置放上址，足徵被告確在
      上址經營電子遊戲場業無誤，被告所辯，尚無可採。
（三）綜上所述，本件事證已臻明確，被告犯行洵堪認定，應依法論科。
二、按電子遊戲場業管理條例第四條第二項規定，電子遊戲機不得有賭博或妨害風化
    之設計及裝置。考其立法意旨，係為將電子遊戲場業納入行政機關之有效管理，
    以維護社會安寧及善良風俗，保障公共安全及國民身心健康所為之「誡命規範」
    。苟有違反該條之禁止規定，即應依刑法賭博或妨害風化罪章相關刑責予以追訴
    處罰，並非謂電子遊戲機如有賭博或妨害風化之設計及裝置者，即無電子遊戲場
    業管理條例相關規定之適用。質言之，商業或個人，倘以營利意思，未經依該條
    例相關規定辦理營利事業登記，擅自架設（設置）具有賭博或妨害風化之設計及
    裝置之電子遊戲機，供不特定之人遊藝者，即該當同條例第二十二條之犯罪構成
    要件（最高法院九十年台非字第二七六號判例參照）。則本件被告在上址設置電
    子遊戲機柏青嫂二十三台，供不特定之人把玩，不論該電子遊戲機柏青嫂是否有
    賭博之設計，仍有電子遊戲場業管理條例相關規定之適用，是核被告所為，係違
    反電子遊戲場業管理條例第十五條規定，應依同條例二十二條之罪處斷。被告在
    上址未依電子遊戲場業管理條例辦理營利事業登記，經營電子遊戲場業之行為，
    雖自九十年十月底起至同年十二月二十四日止，然該條例第十五條之規定，本具
    有反覆實施同一種類業務之性質，應評價為包括一罪。爰審酌被告擺設之電子遊
    戲機台數非少，經營之時間尚非短暫，犯罪之動機、目的、手段、對社會所生之
    危害，犯罪後飾詞卸責並無悔意之態度等一切情狀，量處如主文所示之刑，並諭
    知易科罰金之折算標準。
三、扣案之電子遊戲機柏青嫂二十三台（含ＩＣ板二十三塊）、監視鏡頭四個、監視
    器螢幕四部、驗鈔機一台、點幣機二台、電玩代幣一九三０六九枚、電玩開機遙
    控器一個、機台積分表八張、寄存代幣一盒五八三枚、電玩開鎖鑰匙六支，均為
    被告所有供犯罪所用之物，業據被告供述在卷，應依刑法第三十八條第一項第二
    款規定沒收。至房屋大門鑰匙遙控器一付、工作人員排班表四張、代幣進出簿一
    本、Ｖ８攝影機二台、打卡機一台、簽到打卡單二張、丙○○名片一盒、房屋租
    賃契約影本，尚非供犯罪所用之物，故不宣告沒收。
據上論斷，應依刑事訴訟法第二百九十九條第一項前段，電子遊戲場業管理條例第二
十二條，刑法第十一條前段、第四十一條第一項前段、第三十八條第一項第二款，罰
金罰鍰提高標準條例第二條，判決如主文。
本案經檢察官呂建興到庭執行職務
中      華      民      國    九十二    年      九      月      三      日
                                      臺灣臺北地方法院刑事第十一庭
                                          法  官  陳容正
右正本證明與原本無異。
如不服本判決，應於判決送達後十日內，向本院提出上訴狀。
                                          書記官  彭雅慧
中      華      民      國    九十二    年      九      月      五      日
附錄本案論罪科刑法條全文：
電子遊戲場業管理條例第十五條
未依本條例規定辦理營利事業登記者，不得經營電子遊戲場業。
電子遊戲場業管理條例第二十二條
違反第十五條規定者，處行為人一年以下有期徒刑、拘役或科或併科新台幣五十萬元
以上二百五十萬元以下罰金。


司法院資訊處製作；財團法人民間司法改革基金會備份。
